# 长投顺流、逆流问题

提问人：lingsu 时间：2010-12-30 12:26:29
请教陈斑竹，在长投下的逆流中，为什么个别报表调整投资收益数字与在合并报表下调整资产数据不一致？比如A对B有20%投资，B将成本为 600 的存货卖与A900万。A企业将取得的商品作为固定资产，预计使用寿命为 10 年，采用直线法计提折旧，净残值为 0 。B实现净利润为1 600万元。 A公司个别报表： 借：长期股权投资——损益调整（1 600×20%） 3 200 000 　　贷：投资收益3 200 000 借：投资收益［（300-2.5）×20%］ 595 000 　　贷：长期股权投资——损益调整595 000 A公司合并报表： 借：长期股权投资——损益调整　 2 975 000 　　累计折旧
25 000 贷：固定资产　　　　　 3 000 000 我不能理解为什么合并报表中抵销固定资产为 297 万，而在个别报表中为59.5万。谢谢老师

回答人：chenyiwei
这个问题以前已经有过多次讨论，你可以搜索一下之前的讨论。已经和财政部有关人士确认过，《讲解 2008 》中的这个举例有错误，合并报表层面固定资产的抵销也应当是59.5万元。